臺灣高雄地方法院小額民事判決
111年度雄小字第109號
原      告  彭芷穎  
被      告  陳稼源  




上列當事人間返還押租金事件，經本院於民國111 年2 月22日言
詞辯論終結，判決如下：
    主  文
被告應給付原告新臺幣參萬伍仟伍佰元，及自民國一一０年十一
月二十六日起至清償日止，按週年利率百分之五計算之利息。
原告其餘之訴駁回。
訴訟費用新臺幣壹仟元由被告負擔。
本判決第一項得假執行，但被告以新臺幣參萬伍仟伍佰元供擔保
後免假執行。
    事實及理由
一、原告主張：伊於民國108 年9 月8 日與被告簽訂房屋租賃契
    約書（下稱系爭租約），向被告承租門牌號碼高雄市○○區○○
    路000 號5 樓房屋（下稱系爭房屋），租賃期間自同年9 月
    10日起至109 年9 月30日止，伊亦同時支付押租金新臺幣（
    下同）39,000元予被告。嗣系爭租約終止後，伊已於109 年
    9 月19日將系爭房屋返還被告，兩造並另行簽立退租結算協
    議（下稱系爭協議），由伊繳清所使用之水、電及瓦斯費用
    ，及賠償系爭房屋之浴室櫥櫃毀損（由伊負擔3分之1），及
    廚房、廁所水管阻塞等修繕費用後，被告即應將押租金餘款
    返還予伊，然被告迭經伊催討返還押租金，竟仍藉口稱系爭
    房屋內尚有多件傢俱設備損害，亦應由伊負賠償之責而拒絕
    返還押租金，為此，爰依系爭契約及系爭協議提起本訴等語
    ，並聲明：被告應給付原告39,000元，及自起訴狀繕本送達
    翌日起至清償日止，按週年利率5%計算之利息。
二、被告則以：原告於承租系爭房屋期間，自109 年5 月起已有
    多次未按時繳房租紀錄，亦因飼養犬隻之排泄物味道屢遭同
    層住戶投訴，又伊固於109 年9 月19日為求原告儘快返還系
    爭房屋，而簽立系爭協議免除原告部分損害賠償責任，然於
    當日深夜發現原告疑似未經許可擅自複製系爭房屋鑰匙及電
    梯門禁卡，經伊緊急更換門鎖，嗣於翌（20）日清掃系爭房
    屋時，始知悉原告故意隱瞞屋內尚有其他傢俱設備遭毀損及
    環境髒污情形，伊持續整理系爭房屋約至109 年10月下旬始
    回復至能重新出租之情況，原告則均否認上情與其有關，更
    甚者在社群網站散佈毀謗伊名譽之不當言論，導致伊必須降
    低租金及免費附帶停車位始能順利出租，是伊已至少受有81
    ,000元之損失，經扣抵前揭押租金數額後，已無餘額可返還
    原告，業於109年10月12日以臺北成功郵局第736號存證信函
    函告原告上情等語置辯，並聲明：原告之訴駁回。
三、得心證之理由：
    本件原告主張其與被告簽訂系爭租約，業已給付押租金39,0
    00元，嗣系爭租約終止後，兩造另行簽立系爭協議，其中該
    協議第2 點、第3 點及第6 點均於兩造簽立前即刪除，並為
    被告所不爭執，自堪信為真實。原告另主張被告應返還押租
    金39,000元等情，則為被告所否認，並以前詞置辯。然兩造
    於系爭租約提前終止後，既已辦理系爭房屋之點交並做成系
    爭協議，則兩造間關於押租金之返還即應以系爭協議辦理，
    而關於系爭協議第4點、第5點浴室櫥櫃維修及廚房、廁所通
    水管所需費用各為3,000元、2,500元，業據被告以附表記載
    明確，並有報價維修單在卷可參（見本院卷第89頁、第99頁
    ），在原告未能提出其他反證之情況下，堪認此單據為真，
    是依系爭協議原告應分別負擔1,000元、2,500元，故原告所
    得請求被告返還之金額應為35,500元。至被告固提出照片數
    張抗辯其嗣後在系爭房屋發現眾多污損，認得自押租金中再
    予扣減云云，惟前揭照片均僅能證明損壞之結果，尚不能證
    明該損害發生之時點，本院審酌兩造既曾辦理系爭房屋之點
    交已如前述，在原告堅詞否認有其他損壞之情況下，被告當
    下果真認有其他疑義須待詳查，自得要求詳加盤點而拒絕簽
    訂系爭協議，則被告所列額外之財物損失部分是否均屬可歸
    責於原告所致之損失已非無疑，本院自不能僅憑被告單方之
    陳述與照片即認其所述為真。末關於被告抗辯之換鎖費用與
    降價出租之損失部分，均不能證明與原告有因果關係，是被
    告亦不能以此抵銷並拒絕返還押租金。
四、綜上所述，原告依系爭協議之約定，請求被告給付35,500元
    ，及自起訴狀繕本送達翌日即110 年11月26日起至清償日止
    ，按週年利率5%計算之利息，為有理由，應予准許，逾此範
    圍之請求為無理由，應予駁回。
五、本件原告勝訴部分係適用小額訴訟程序所為被告敗訴之判決
    ，依民事訴訟法第436條之20之規定，應依職權宣告假執行
    ；另並依同法第436 條之23準用第436 條第2 項、第392 條
    第2 項，依職權為被告預供擔保，得免為假執行之宣告。
六、本件事證已臻明確，兩造其餘攻擊防禦方法，經本院審酌後
    認均不足以影響判決之結果，爰不另贅論，附此敘明。
七、據上論結，本件原告之訴為一部有理由，一部無理由，依民
    事訴訟法第79條、第436 條之20、第436 條之23、第436 條
    第2 項、第392 條第2 項，判決如主文。 
中　　華　　民　　國　　111 　年　　3 　　月　　17　　日
                  高雄簡易庭  法      官  謝宗翰
以上正本係照原本作成。
民事訴訟法第436條之24第2項：對於本判決之上訴，非以違背法
令為理由，不得為之。
如對本判決上訴，須於判決送達後20日內向本院提出上訴狀，並
須表明原判決所違背之法令及其具體內容與依訴訟資料可認為原
判決有違背法令之具體事實之上訴理由。（均須按他造當事人之
人數附繕本）。
中　　華　　民　　國　　111 　年　　3 　　月　　17　　日
                              書  記  官  蔡靜雯